---
title: "Documentacio"
author: "TEAM-E"
date: "30/5/2017"
output: html_document
---

```{r setup, include=FALSE}
knitr::opts_chunk$set(echo = TRUE)
library("lubridate")
setClass("DateTime")
setAs("character", "DateTime", function(from) lubridate::dmy_hms(from))

#' Read windows events csv
#'
#' This is a wrapper around read.csv
#'
#' @param file csv file to read
#' @return Dataframe with the csv parsed
#'
leerwincsv <- function(file) {
  r <- read.csv(file, stringsAsFactors=FALSE
                , col.names = c("Level","Date","Origin","Id","Category","Description")
                , skip = 1
                , header = F
                , colClasses = c("factor", "DateTime", "factor", "integer", "factor", "character"));
  return(r);
}

#' Read a list of windows events csv
#'
#' Returns a list with all the dataframes.
#' Each dataframe has the attribute name with its name
#'
#' @param files vector of csv to read using leerwincsv
#' @return list of all the read dataframes
#'
readbunch <- function(files) {
    mylist <- list()
    for (i in seq_along(files)) {
        mylist[[i]] <- leerwincsv(files[i])
        attr(mylist[[i]], "name") <- files[i] # Add a name to the dataframe: Nice trick for later
    }
    names(mylist) <- files # nombres para el CSV
    return(mylist)
}

CSV <- readbunch(c("./data/Seguridad.csv", "./data/Sistema.csv", "./data/Instalacion.csv", "./data/Aplicacion.csv"))
# Nos los guardamos en una lista para trabajar mejor con ellos
library("dplyr")
# wrapper para generar barplots
mi_barplot <- function(y, x, yname = "", xname = "") {
    ylim <- c(0, 1.1*max(y))
    xx <- barplot(y, main=xname, ylab=yname, ylim = ylim, cex.axis = 1.2)
    text(x = xx, y = y, label = y, pos = 3, cex = 1.0, col = "red")
    axis(1, at = xx, labels = x, tick = F, las = 2, line = -0.5, cex.axis=1.2)
}
```
# Exploración de datos generados por el visor de eventos de Windows

El objetivo del presente trabajo es demostrar por medio de ejemplos como es posible trabajar con los datos generados con el visor de eventos de Windows.

La fuente de datos proviene de una máquina con Windows 10 Professional perteneciente a una organización. Estos datos fueron extraidos en formato .csv **(Aplicación, Seguridad, Instalación, Sistemas)** desde el visor de eventos.

A través de los gráficos creados se puede conocer en mas detalle lo que ocurre en la máquina donde se generan estos datos.

Estos gráficos brindarán un gran apoyo para monitorización de las máquinas con la meta de lograr descubrir a tiempo ciertos posibles fallos que condujeran a un posible riesgo.

Se han generado una serie de gráficos los cuales son presentados a continuación.
 

Gráfico descriptivo del **total de eventos** producidos en un entorno de Microsoft agrupados por tipos de eventos (aplicación, seguridad, sistemas e Instalación)

```{r pressure0, echo=FALSE}
par(mfrow=c(2,2))
lapply(CSV, function(df){
  df.count <- count(df, Id) # contar la cantidad de eventos por Id
  x <- df.count[order(df.count$n, decreasing=T),] # df.count ordenado
  mi_barplot(x$n, x$Id, yname= "Cantidad", xname = attr(df, "name", exact=T))
})
```

Gráfico descriptivo de los identificadores de **eventos más repetidos** (izq a der) para el grupo **aplicación** en un entorno Microsoft.

```{r pressure1, echo=FALSE}
par(mfrow=c(2,2))
lapply(CSV[1:3], function(df) {
       df.count <- count(df, Level) # contar por Level
       x <- df.count[order(df.count$n, decreasing=T),]
       mi_barplot(x$n, x$Level, yname = "Cantidad", xname = attr(df, "name", exact=T))
})
(function(df) {
       df.count <- count(df, Level) # contar por Level
       x <- df.count[order(df.count$n, decreasing=T),]
       x <- x[1:3,] # NO PREGUNTAR
       mi_barplot(x$n, x$Level, yname = "Cantidad", xname = attr(df, "name", exact=T))
})(CSV[["./data/Aplicacion.csv"]]) # NO PREGUNTAR
```

Gráfico descriptivo de los identificadores de **eventos más repetidos** (izq a der) para el grupo **seguridad** en un entorno Microsoft.

```{r pressure2, echo=FALSE}
png(filename="eventos.por.dia.png", width=1920, 1080)
x <- sapply(CSV, function(df) {
  time <- difftime(head(df, 1)$Date, tail(df, 1)$Date, unit="days")
  return(nrow(df) / as.numeric(time))
})
# El segundo par tiene que estar en blanco porque names(x) ya tiene los nombres
mi_barplot(x, c("","","",""), yname = "Cantidad Eventos / dia", xname = "Eventos / dia")
```

Gráfico descriptivo de los identificadores de **eventos más repetidos** (izq a der) para el grupo **sistemas** en un entorno Microsoft.

```{r pressure4, echo=FALSE}
```

Gráfico descriptivo de los identificadores de **eventos más repetidos** (izq a der) para el grupo **instalación** en un entorno Microsoft.

```{r pressure5, echo=FALSE}
```

Gráfico descriptivo de los **tres identificadores de eventos más repetidos** para cada uno de los grupos en un entorno Microsoft.

```{r pressure6, echo=FALSE}
```

Gráfico descriptivo de las posibles agrupaciones de eventos del sistema en función de su severidad (Warning, Error…) en un entorno Microsoft.

```{r pressure7, echo=FALSE}
```










