---
title: "Documentacio"
author: "TEAM-E"
date: "30/5/2017"
output: html_document
---

```{r setup, include=FALSE}
knitr::opts_chunk$set(echo = TRUE)

generar_grafo1 <- function(CSV, numero) {
  df <- CSV[[numero]]
  x <- count(df, Id, sort=T)[1:5,]
  mi_barplot(x$n, x$Id, yname= "Cantidad", xname = attr(df, "name", exact=T), col = attr(df, "color", exact=T))
}

generar_grafo2 <- function(CSV, numero) {
  df <- CSV[[numero]]
  x <- count(df, Level, sort=T)
  if (numero==4) x<-x[1:3,]
  mi_barplot(x$n, x$Level, yname = "Cantidad", xname = attr(df, "name", exact=T), col = attr(df, "color", exact=T))
}

library("TeamE")
library("dplyr")
CSV <- readbunch(c("./data/Seguridad.csv", "./data/Sistema.csv", "./data/Instalacion.csv", "./data/Aplicacion.csv")
                 , names = c("Seguridad", "Sistema", "Instalación", "Aplicación"))
CSV_COLORS <- c("red", "blue", "green", "yellow")
for(i in seq_along(CSV_COLORS)) {
  attr(CSV[[i]], "color") <- CSV_COLORS[i]
}
```
# Exploración de datos generados por el visor de eventos de Windows

El objetivo del presente trabajo es demostrar por medio de ejemplos como es posible trabajar con los datos generados con el visor de eventos de Windows.

La fuente de datos proviene de una máquina con Windows 10 Professional perteneciente a una organización. Estos datos fueron extraidos en formato .csv **(Aplicación, Seguridad, Instalación, Sistemas)** desde el visor de eventos.

A través de los gráficos creados se puede conocer en mas detalle lo que ocurre en la máquina donde se generan estos datos.

Estos gráficos brindarán un gran apoyo para monitorización de las máquinas con la meta de lograr descubrir a tiempo ciertos posibles fallos que condujeran a un posible riesgo.

Se han generado una serie de gráficos los cuales son presentados a continuación.
 

Gráfico descriptivo del **total de eventos** producidos en un entorno de Microsoft agrupados por tipos de eventos (aplicación, seguridad, sistemas e Instalación)

```{r, echo=FALSE}
generar_grafo1(CSV,1)
```

```{r, echo=FALSE}
generar_grafo1(CSV,2)
```

```{r, echo=FALSE}
generar_grafo1(CSV,3)
```

```{r, echo=FALSE}
generar_grafo1(CSV,4)
```

Gráfico descriptivo de los identificadores de **eventos más repetidos** (izq a der) para el grupo **aplicación** en un entorno Microsoft.

```{r, echo=FALSE}
generar_grafo2(CSV, 1)
```

```{r, echo=FALSE}
generar_grafo2(CSV, 2)
```

```{r, echo=FALSE}
generar_grafo2(CSV, 3)
```

```{r, echo=FALSE}
generar_grafo2(CSV, 4)
```

Gráfico descriptivo de los identificadores de **eventos más repetidos** (izq a der) para el grupo **seguridad** en un entorno Microsoft.

```{r pressure2, echo=FALSE}
x <- sapply(CSV, function(df) {
  time <- difftime(head(df, 1)$Date, tail(df, 1)$Date, unit="days")
  time.n <- as.numeric(time)
  if (time.n == 0) return(nrow(df))
  else return(round(nrow(df) / as.numeric(time),digits=2))
})
# El segundo par tiene que estar en blanco porque names(x) ya tiene los nombres
mi_barplot(x, c("","","",""), yname = "Cantidad Eventos / dia", xname = "Eventos / dia", col = CSV_COLORS)
```

Gráfico descriptivo de los identificadores de **eventos más repetidos** (izq a der) para el grupo **sistemas** en un entorno Microsoft.

```{r pressure4, echo=FALSE}
```

Gráfico descriptivo de los identificadores de **eventos más repetidos** (izq a der) para el grupo **instalación** en un entorno Microsoft.

```{r pressure5, echo=FALSE}
```

Gráfico descriptivo de los **tres identificadores de eventos más repetidos** para cada uno de los grupos en un entorno Microsoft.

```{r pressure6, echo=FALSE}
```

Gráfico descriptivo de las posibles agrupaciones de eventos del sistema en función de su severidad (Warning, Error…) en un entorno Microsoft.

```{r pressure7, echo=FALSE}
```










